【裁判字號】    98,訴,3162
【裁判日期】    981203
【裁判案由】    毒品危害防制條例
【裁判全文】
臺灣板橋地方法院刑事判決              98年度訴字第3162號
公  訴  人  臺灣板橋地方法院檢察署檢察官
被      告  乙○○
選任辯護人  蔡明熙律師
上列被告因違反毒品危害防制條例案件，經檢察官提起公訴（98
年度偵字第21237 號），本院合議庭裁定依簡式審判程序，判決
    主  文
乙○○犯轉讓第一級毒品罪，處有期徒刑壹年貳月。又犯轉讓第
一級毒品罪，處有期徒刑壹年貳月；扣案之毒品海洛因壹包（驗
餘淨重0.2484公克），沒收銷燬之；用以包裝上開毒品之包裝袋
壹個，沒收之。應執行有期徒刑壹年捌月；扣案之毒品海洛因壹
包（驗餘淨重0.2484公克），沒收銷燬之；用以包裝上開毒品之
包裝袋壹個，沒收之。
    事  實
一、乙○○明知海洛因在我國係主管機關（行政院）公告查禁之
    第一級毒品，不得持有及轉讓予他人，竟基於轉讓海洛因之
    犯意，於民國98年6 月底某日，在臺北縣板橋市○○路129
    巷12弄底之乙○○所有車牌號碼2407-KC 之自用小客車內，
    轉讓約0.05公克之海洛因供甲○○以捲煙方式施用1 次；復
    承前犯意，於同年8 月2 日晚間8 時許，在上址之乙○○上
    述車內，再轉讓約0.05公克之海洛因供甲○○以捲煙方式施
    用1 次，嗣於98年8 月3 日10時45分許，在臺北縣板橋市○
    ○路與民族路69巷18弄口為警查獲，並從乙○○身上扣得供
    轉讓甲○○施用剩餘之海洛因1 包（檢驗前毛重0.4890公克
    、凈重0.2490公克，取樣0.0006公克、餘重0.2484公克），
    而得悉上情。
二、案經臺北縣政府警察局海山分局移送臺灣板橋地方法院檢察
    署檢察官偵查起訴。
    理  由
一、本件被告林學良所犯係死刑、無期徒刑、最輕本刑為3 年以
    上有期徒刑以外之罪，其於本院準備程序中就被訴事實為有
    罪之陳述，經告知簡式審判程序之旨，並聽取公訴人及被告
    之意見後，合議庭裁定由進行簡式審判程序。
二、上開事實，業據被告乙○○於本院最後一次審理時自白甚詳
    ；核與證人甲○○於警詢及偵查中之證述情節大致相符；又
    被告提供上開第2 次毒品海洛因供甲○○以捲煙方式施用後
    ，甲○○經警採尿送驗，結果呈現嗎啡陽性反應，經檢察官
    聲請並執行觀察勒戒等情，業據本院依檢察官聲請調取甲○
    ○另案施用毒品卷宗（臺灣板橋地方法院檢察署98年度毒偵
    字第6801號）查明屬實。再本件扣得疑似海洛因之白色粉末
    1 包，經送鑑定係海洛因陽性反應（檢驗前毛重0.4890公克
    、凈重0.2490公克，取樣0.0006公克、餘重0.2484公克），
    有交通部民用航空局航空醫務中心毒品鑑定書（文號：航藥
    鑑字第0984680 ）在卷可稽。綜上，本件事證明確，被告上
    開轉讓2 次毒品海洛因之犯行應堪認定。
三、論罪及科刑：
    核被告乙○○先後轉讓海洛因予甲○○施用之行為，均係違
    反毒品危害防制條例第8 條第1 項之轉讓第一級毒品罪。被
    告持有第一級毒品之低度行為為轉讓之高度行為所吸收，不
    另論罪；又被告先後轉讓毒品行為，犯意個別，時間有異，
    應予分論併罰。爰審酌被告乙○○於98年4 月間有施用毒品
    海洛因前科，並經本院於98年6 月11日以98年毒聲字第796
    號裁定送觀察勒戒，有臺灣高等法院被告前案紀錄表在卷可
    稽，其明知毒品海洛因對於人體有莫大之戕害，竟漠視毒品
    之危害性，而仍轉讓第一級毒品海洛因予甲○○施用；兼衡
    被告轉讓海洛因之次數僅有2 次，轉讓數量尚少（二次毛重
    各約0.05公克），所生危害非重等一切情狀，爰各量處如主
    文所示之刑，並定其應執行之刑，以資懲儆。至扣案之海洛
    因1 包（檢驗前毛重0.4890公克、凈重0.2490公克，取樣0.
    0006公克、餘重0.2484公克），係本件被告提供第2 次海洛
    因予甲○○施用所剩之毒品，應依毒品危害防制條例第18條
    第1 項前段規定，宣告沒收銷燬之；至因鑑驗耗盡之海洛因
    既已滅失，自無庸再為沒收銷燬之諭知。另裝載上開海洛因
    用之空包裝袋1 個，為被告所有便於攜帶扣案毒品使用之物
    ，業據被告供明在卷，應依刑法第38條第1 項第2 款規定併
    予宣告沒收。
四、據上論斷，應依刑事訴訟法第273 條之1 第1 項、第299 條
    第1 項前段，毒品危害防制條例第8 條第1 項、第18條第1
    項前段，刑法第11條、第38條第1 項第2 款、第51條第5款
    ，判決如主文。
本案經檢察官黃嘉妮雄到庭執行職務。
中    華    民    國    98    年    12    月    3     日
                  刑事第三庭  審判長法  官  王屏夏

                                    法  官  王偉光
                                    法  官  蘇揚旭
上列正本證明與原本無異。
如不服本判決，應於判決送達後10日內敘明上訴理由，向本院提
出上訴狀 (應附繕本) ，上訴於臺灣高等法院。其未敘述上訴理
由者，應於上訴期間屆滿後20日內向本院補提理由書「切勿逕送
上級法院」。
                                    書記官  李郁禎
中    華    民    國    98    年    12    月    4     日
毒品危害防制條例第8條
轉讓第一級毒品者，處 1 年以上 7 年以下有期徒刑，得併科新
臺幣 1 百萬元以下罰金。
轉讓第二級毒品者，處 6 月以上 5 年以下有期徒刑，得併科新
臺幣 70 萬元以下罰金。
轉讓第三級毒品者，處3 年以下有期徒刑，得併科新臺幣30萬元
以下罰金。
轉讓第四級毒品者，處1 年以下有期徒刑，得併科新臺幣10萬元
以下罰金。
前四項之未遂犯罰之。
轉讓毒品達一定數量者，加重其刑至二分之一，其標準由行政院
定之。

司法院資訊處製作；財團法人民間司法改革基金會備份。
